臺灣高雄地方法院小額民事判決
111年度雄小字第2151號
原      告  荷風世家大樓管理委員會

法定代理人  賀照梅  
訴訟代理人  郭德成  
被      告  謝志明  

上列當事人間給付管理費事件，經本院於民國111年10月20日言
詞辯論終結，判決如下：
    主      文
原告之訴駁回。
訴訟費用新臺幣壹仟元由原告負擔。
    事實及理由
一、原告主張：被告為坐落荷風世家大樓（下稱系爭大樓）之門
    牌號碼高雄市○○區○○○路000號房屋（下稱系爭房屋）所有權
    人，依系爭大樓住戶規約（下稱系爭規約）及區分所有權人
    會議決議，被告每月應繳納電梯修繕費用新臺幣（下同）50
    0元，詎被告自民國110年1月起至同年12月止均未繳納，迭
    經催討置之不理，縱被告已將系爭房屋所有權移轉登記予現
    時所有權人，惟其與之既為親屬，且仍持續居住使用系爭房
    屋，自尚負有繳納上開費用之義務，爰依系爭規約提起本訴
    ，並聲明：被告應給付原告6,000元，及自支付命令送達翌
    日起至清償日止，按週年利率5%計算之利息。
二、被告則以：伊已於95年間即將系爭房屋所有權移轉於訴外人
    所有，已非系爭大樓區分所有權人，且系爭房屋現況係出租
    予他人，故伊也非系爭大樓之住戶，原告依系爭規約及公寓
    大廈管理條例請求伊給付電梯修繕費用為無理由等語置辯，
    並聲明：原告之訴駁回。
三、得心證之理由：
　㈠按所稱「住戶」者，係指公寓大廈之區分所有權人、承租人
    或其他經區分所有權人同意而為專有部分之使用者，公寓大
    廈管理條例第3條第8款定有明文，原告自己提出之住戶管理
    規約第三章第一項第一點也清楚載明：「凡屬本大廈產權所
    有人均為本會會員，房屋出租或轉讓後其承租或承受人即繼
    為會員，並享有會員所有之權利及義務。」，換言之，非該
    住戶管理規約所載會員資格者，要無受該住戶規約拘束而負
    義務之餘地甚明。
　㈡本件原告據以請求被告給付電梯維修費之依據，無非係以系
    爭大樓109年10月16日第26屆區分所有權人會議所做成之決
    議，然該決議載明：「自110年1月1日起每一『住戶』每月500
    元，納入管理費繳交收據（電梯修繕費）一併收取，以上代
    收代付方式，存入大樓公共基金存款存摺。」，則負有繳納
    前揭電梯修繕費者必以住戶為限，而依首揭說明，所稱住戶
    乃指大樓之區分所有權人或承租人、專有部分使用者，惟被
    告並非系爭大樓之區分所有權人，有系爭房屋建物登記謄本
    在卷可參，另兩造於本院審理時亦均稱系爭房屋現出租予他
    人使用，故被告現也非承租人或專有部分之使用者，則原告
    主張被告應依系爭規約負電梯維修費用云云，顯乏所據。至
    其於本院詢其何以不對系爭房屋之所有權人請求時，固堅稱
    應由收取租金之被告負責云云，然被告是否有權出租系爭房
    屋、有無獲取租金之利益，要與被告是否具備住戶身分無關
    （縱非系爭房屋之所有權人，依法仍得與他人締結租賃契約
    ，而該租賃契約也僅存在出租人與承租人之間），是原告此
    部分之主張亦不能據為有利於本件之判斷。
四、綜上所述，原告依系爭規約之約定，請求被告給付6,000元
    及法定之遲延利息，均無理由，應予駁回。
五、據上論結，原告之訴為無理由，依民事訴訟法第78條，判決
    如主文。
中　　華　　民　　國　　111 　年　　10　　月　　31　　日
                 高雄簡易庭  法      官  謝宗翰
以上正本係照原本作成。
民事訴訟法第436條之24第2項：對於本判決之上訴，非以違背法
令為理由，不得為之。
如對本判決上訴，須於判決送達後20日內向本院提出上訴狀，並
須表明原判決所違背之法令及其具體內容與依訴訟資料可認為原
判決有違背法令之具體事實之上訴理由。（均須按他造當事人之
人數附繕本）。
中　　華　　民　　國　　111 　年　　10　　月　　31　　日
                              書  記  官  許弘杰